ACORDAO-COMPLETO-2368422

ACÓRDÃO DE RELAÇÃO

ACÓRDÃO DE RELAÇÃO 1979/2019 ATA 31/2019 - PLENÁRIO

Acórdão 1979/2019-TCU-Plenário
Os Ministros do Tribunal de Contas da União, reunidos em Sessão de Plenário, quanto ao processo a seguir relacionado, com fundamento no art. 45 da Lei 8.443/1992 c/c o art. 250, inciso II, do Regimento Interno, ACORDAM, por unanimidade, em fazer as determinações sugeridas pela Sefti nas peças 127/129, formuladas a partir do monitoramento das determinações proferidas no Acórdão 1864/2017-TCU-Plenário.
1. Processo TC-Processo 002.892/2014-6 (DENÚNCIA) 
	1.1. Apensos: Processo 011.675/2015-2 (SOLICITAÇÃO) 
	1.2. Órgão/Entidade: Agência Brasileira de Desenvolvimento Industrial (ABDI) 
	1.3. Relator: Ministro-Substituto Augusto Sherman Cavalcanti
	1.4. Representante do Ministério Público: não atuou
	1.5. Unidade Técnica: Secretaria de Fiscalização de Tecnologia da Informação (SEFTI) .
	1.6. Representação legal: Lúcia Maria Pereira Ervilha (2692/OAB-DF) e outros, representando Agência Brasileira de Desenvolvimento Industrial. 
	1.7. Determinações/Recomendações/Orientações:
	1.7.1. determinar ao órgão de controle interno da Agência Brasileira de Desenvolvimento Industrial, que, no prazo de 90 (noventa) dias, adote providências consonantes com o previsto no § 1º do art. 13 da IN-TCU 71/2012, para sanear o processo de Tomada de Contas Especial instaurado pela Agência em atendimento ao Acórdão 1864/2017-TCU-Plenário, de modo a corrigir as seguintes omissões verificadas no referido processo:	
	1.7.1.1. ausência de relato das medidas administrativas adotadas com vistas à elisão do dano, conforme prevê o inciso I, alínea "f", do art. 10º da IN-TCU 71/2012, tendo em vista que falta ser informado o que se sucedeu após a remessa das notificações extrajudiciais de 12/9/2017 e 26/9/2017;
	1.7.1.2. ausência de pronunciamento do Ministro de Estado supervisor da área ou da autoridade de nível hierárquico equivalente, atestando ter tomado conhecimento do relatório do tomador de contas especial e do parecer do órgão de controle interno, conforme determina o inciso IV do art. 10º da IN-TCU 71/2012;
	1.7.1.3. falta de remessa de notificações aos responsáveis, acompanhadas dos respectivos avisos de recebimento ou qualquer outro documento que demonstre a ciência dos responsáveis, no âmbito do processo de Tomada de Contas Especial, conforme mandamento do § 1º, alínea "b", do art. 10º da IN-TCU 71/2012;
	1.7.1.4. ausência do demonstrativo financeiro da quantificação do débito a que se refere a alínea "d" do inciso I do art. 10º da IN-TCU 71/2012, que indique responsáveis, síntese da situação caracterizada como dano ao erário, valor histórico e data da ocorrência, parcelas ressarcidas e respectivas datas de recolhimento, conforme determina o § 3º do art. 10º da referida IN;
	1.7.1.5.  falta de registro nos cadastros de devedores e nos sistemas de informações contábeis, especialmente no previsto na Lei 10.522/2002, a exemplo do Cadastro Informativo de Créditos não Quitados do Setor Público Federal (Cadin) , das informações relativas ao valor do débito e à identificação dos responsáveis, conforme previsto no art. 15 da IN-TCU 71/2012;
	1.7.1.6. ausência de registro sobre a adoção de medidas efetivas destinadas a obter o ressarcimento dos prejuízos apurados, em atendimento ao objetivo da Tomada de Contas Especial definido no art. 2º da IN-TCU 71/2012;
	1.7.2. determinar à Agência Brasileira de Desenvolvimento Industrial que, no prazo de 90 (noventa) dias, encaminhe a este Tribunal, de acordo com o previsto do § 2º do art. 13 da IN-TCU 71/2012, relatório contendo as providências adotadas para cumprir o subitem 1.7.1 retro, os resultados obtidos e as respectivas evidências comprobatórias;
	1.7.3. encaminhar cópia deste acórdão e das peças 127/129 à Agência Brasileira de Desenvolvimento Industrial, à Controladoria Geral da União e ao Sr. Anselmo Henrique Cordeiro Lopes, Procurador da República, vinculado à Procuradoria da República no Distrito Federal;
	1.7.4. dar ciência deste acórdão ao denunciante;
	1.7.5. classificar este acórdão como público.

AUGUSTO SHERMAN

Não atuou

DENÚNCIA (DEN)

Secretaria de Fiscalização de Tecnologia da Informação (SEFTI).